【裁判字號】    99,易,976
【裁判日期】    991223
【裁判案由】    竊盜
【裁判全文】
臺灣屏東地方法院刑事判決               99年度易字第976號
公  訴  人  臺灣屏東地方法院檢察署檢察官
被      告  黃景一
上列被告因竊盜案件，經檢察官提起公訴（99年度偵字第8947號
），被告於本院準備程序中就被訴事實為有罪之陳述，經本院合
議庭裁定由受命法官獨任進行簡式審判程序，並判決如下：
    主  文
黃景一犯毀越安全設備竊盜罪，累犯，處有期徒刑捌月。
    事  實
一、黃景一前於民國96年間因施用毒品案件，經本院以96年度訴
    字第221 號判決判處有期徒刑8 月（共3 罪），應執行有期
    徒刑1 年10月確定，並經本院以96年度聲減字第1650號裁定
    減刑並定應執行有期徒刑11月確定，復於同年間因施用毒品
    案件，經本院以96年度訴字第477 號判決判處有期徒刑10月
    ，減為有期徒刑5 月確定，上開數罪刑，經本院以97年度聲
    字第51號裁定應執行有期徒刑1 年3 月確定，又於同年間因
    施用毒品案件，經本院以96年度訴字第939 號判決判處有期
    徒刑1 年2 月確定，再於同年間因竊盜案件，經本院以96年
    度簡字第1669號判決判處有期徒刑4 月確定，前開2 案件經
    本院以97年度聲字第846 號裁定應執行有期徒刑1 年5 月確
    定，並與首開應執行刑有期徒刑1 年3 月接續執行，於98年
    8 月26日縮短刑期假釋出監，所餘期間付保護管束，於98年
    12月6 日保護管束期滿未經撤銷假釋，視為執行完畢。詎黃
    景一仍不知悛悔，於99年7 月22日7 時許，行經屏東縣恆春
    鎮○○路259之2 號「阿妹妹KTV 」，見該KTV 鐵皮屋旁有1
    個鐵窗，認有機可趁，竟復意圖為自己不法之所有，基於毀
    越安全設備而竊盜之犯意，徒手將該鐵窗之部分鐵杆拉斷，
    毀越該窗戶安全設備侵入該屋內，竊取屋內洪秀玲及莊文良
    所有之高粱酒2 瓶，得手後先將該竊得之高粱酒2 瓶置放在
    前開鐵窗缺口旁，復進入屋內錢櫃翻找抽屜時，為當時在屋
    內睡覺之洪秀玲發現，遂大聲呼喊，當時亦在屋內睡覺之莊
    文良聞聲後起床，在該屋內櫃檯處將黃景一壓制於地上，後
    因莊文良誤以為警方據報到場，將該屋內鐵捲門打開，黃景
    一趁隙爭脫逃離現場。嗣經警在該店內採得指紋後，送請內
    政部警政署刑事警察局鑑驗比對後，發現與存檔之黃景一指
    紋相符，而查知上情。
二、案經洪秀玲及莊文良訴由屏東縣政府警察局恆春分局報告臺
    灣屏東地方法院檢察署檢察官偵查起訴，並經本院改依簡式
    程序審理。
    理  由
一、按簡式審判程序之證據調查，不受第159 條第1 項之限制，
    刑事訴訟法第273 條之2 定有明文，是依上開規定，於行簡
    式審判程序之案件，被告以外之人於審判外之陳述，除有其
    他不得作為證據之法定事由外，應認具有證據能力。查本件
    如下引用被告以外之人於審判外之陳述，因本案採行簡式審
    判程序，復無其他不得做為證據之法定事由，揆諸首揭說明
    ，應認均具有證據能力，合先敘明。
二、前揭犯罪事實，業據被告黃景一於警詢、偵查、本院準備程
    序及審理時迭承不諱（參警卷第3 至5 頁、偵卷第18頁，本
    院卷第33頁背面、第37頁背面），核與告訴人洪秀玲及莊文
    良於警詢時指述其前開KTV 店遭竊之被害情節相符（參警卷
    第7 至14頁），又警員於上開竊案發生後，據報前往現場勘
    察，並在被害人上開店內採得指紋2 枚，經送鑑驗後，證實
    與檔存之被告指紋卡之指紋相符乙節，有內政部警政署刑事
    警察局99年8 月24日刑紋字第0990114929號鑑定書及被告指
    紋卡片等件在卷可佐（附於警卷第15、16頁）；此外，並有
    照片6 張在卷可稽（附於警卷第17至第19頁）。綜上各情，
    足認被告上開自白確與事實相符，堪信為真實，其犯行事證
    明確，堪予認定，應依法論科。
三、按刑法第321 條第1 項第2 款所稱「其他安全設備」，指門
    扇、牆垣以外，依社會通常觀念足認為防盜之一切設備而言
    ，最高法院33年上字第1504號、55年台上字第547 號判例意
    旨可資參照。查被告徒手破壞屬安全設備之鐵窗後，再翻越
    同屬安全設備之窗戶侵入被害人前開KTV 店內行竊財物得手
    ，核其所為，係犯刑法第321 條第1 項第2 款之毀越安全設
    備竊盜罪。又按竊盜罪既遂與未遂之區別，應以所竊之物已
    否移入自己權力支配之下為標準，若被告已將行竊所得之物
    ，可夾帶外出，顯已將該贓物置於自己實力支配之下，縱早
    已為人跟監，亦不影響其竊盜既遂之認定，最高法院17年上
    字第509 號判例意旨、85年度台上字第1766號判決意旨可供
    參照，是被告既已將竊得之高粱酒2 瓶置放在該店內窗戶缺
    口處，已處隨時可夾帶外出之狀況，顯已將該贓物置於自己
    實力支配之下，縱後為被害人洪秀玲及莊文良發覺，亦不影
    響其竊盜既遂之認定，附此指明。另被告有如事實欄所載前
    案科刑及執行情形，有臺灣高等法院被告前案紀錄表1 份在
    卷可稽，其於有期徒刑執行完畢後5 年內，故意再犯本案有
    期徒刑以上之罪，為累犯，應依刑法第47條第1 項之規定加
    重其刑。爰審酌被告正值盛年，不思循正當途徑獲取財物，
    竟欲以竊盜手段不勞而獲，且以毀越安全設備之方式侵入他
    人住宅行竊，對他人生命、身體、居住安全所生危害非輕，
    惟其犯後坦承犯行，犯後態度尚佳等一切情狀，量處如主文
    所示之刑，以示懲儆。公訴人具體求處有期徒刑1 年，固非
    無見，惟本院斟酌前開事項，認公訴人所求刑度尚嫌過重，
    附此敘明。
據上論斷，應依刑事訴訟法第299 條第1 項前段、第273 條之1
第1 項，刑法第321 條第1 項第2 款、第47條第1 項，判決如主
文。
本案經檢察官陳立興到庭執行職務。
中    華    民    國    99    年    12    月    23    日
                  刑事第五庭  法  官  謝濰仲
以上正本證明與原本無異。
如不服本判決應於收受判決後10日內向本院提出上訴書狀，並應
敘述具體理由；其未敘述上訴理由者，應於上訴期間屆滿後20日
內向本院補提理由書（均須按他造當事人之人數附繕本）「切勿
逕送上級法院」。
中    華    民    國    99    年    12    月    23    日
                              書記官  黃美玲
所犯法條：
刑法第321條第1項第2 款
犯竊盜罪而有左列情形之一者，處6 月以上、5 年以下有期徒刑
：
二、毀越門扇、牆垣或其他安全設備而犯之者。

司法院資訊處製作；財團法人民間司法改革基金會備份。
